# 求助陈版，破产清算子公司处置问题

提问人：heat1987 时间：2020-12-13 16:43:00
陈版，紧急求助A公司 2010 年 5000 万投资了一个子公司B，核算在长期股权投资 5000 万。子公司B一直亏损， 2019年年中B公司资不抵债进入破产程序，之前这些年累计亏损约 4000 万，已经反映在合并报表中了。 2019 年B公司不再纳入合并范围，年底决算报表A公司单户表和合并报表均在可供出售金融资产列示 5000 万（A公司会计制度要求对外投资按成本法核算，且不计提坏账准备）。现在子公司B预计明年能注销，不能收回任何投资，那么A公司单户表确认 5000 万的投资损失，要想在合并报表里要抵消掉以前已经反映的 4000 万亏损，合并报表只体现 1000 万的投资损失，可以做到吗？因为B公司已经不在合并范围了，现在还能做抵消吗？

回答人：chenyiwei
你的这个问题完全是A公司会计制度中的不合理规定（对外投资按成本法核算，且不计提坏账准备）所导致。建议先在个别报表层面进行差错更正，且在此基础上要考虑个别报表和合并报表层面资产减值准备以前年度计提是否充分的问题。
按照一般理解，丧失控制权后，剩余股权如作为金融资产核算的，则个别报表和合并报表层面在丧失控制权之日的损益金额不同，但后续核销投资时，两个层面的核算结果不应再有差异。